【裁判字號】    98,上訴,4907
【裁判日期】    981225
【裁判案由】    毒品危害防制條例
【裁判全文】
臺灣高等法院刑事判決                98年度上訴字第4907號
上  訴  人
即  被  告  甲○○
上列上訴人因毒品危害防制條例案件，不服臺灣新竹地方法院98
年度審訴字第447 號，中華民國98年9 月16日第一審判決（起訴
案號：臺灣新竹地方法院檢察署98年度毒偵字第609 號），提起
上訴，本院判決如下：
    主  文
上訴駁回。
    理  由
一、按「依本編（協商程序）所為之科刑判決，不得上訴。但有
    第455 條之4 第1 項第1 款、第2 款、第4 款、第6 款、第
    7 款所定情形之一，或協商判決違反同條第2 項之規定者，
    不在此限。」刑事訴訟法第455 條之10第1 項定有明文。次
    按「協商判決之上訴，除本編有特別規定外，準用第三編第
    一章及第二章之規定。」、「第二審法院認上訴有不合法律
    上程式或法律上不應准許，或其上訴權已喪失之情形者，應
    以判決駁回之。」此觀刑事訴訟法第455 條之11第1 項、第
    367 條前段至明。準此，協商程序所為之科刑判決，除有刑
    事訴訟法第455 條之4 第1 項第1 款：於法院協商訊問程序
    終結前，被告撤銷協商合意或檢察官撤回協商聲請者；第2
    款：被告協商之意思非出於自由意志者；第4 款：被告所犯
    之罪非第455 條之2 第1 項所定得以協商判決者；第6 款：
    被告有其他較重之裁判上一罪之犯罪事實者；第7 款：法院
    認應諭知免刑或免訴、不受理者情形之一，及違反同條第2
    項「法院應於協商合意範圍內為判決；法院為協商判決所科
    之刑，以宣告緩刑或二年以下有期徒刑、拘役或罰金為限」
    之規定者外，不得上訴。
二、經查：本件被告甲○○所犯毒品危害防制條例第10條第1 項
    之施用第一級毒品罪，於原審民國（下同）98年9 月2 日準
    備程序時坦承不諱（見原審卷第55頁背面），檢察官乃於同
    日聲請原審同意於審判外進行協商程序，經達成協商合意後
    ，聲請法院改依協商程序判決，被告亦當庭表明與檢察官達
    成協商合意係出於其自由意志（見原審卷第61頁），經原審
    法院依被告在公設辯護人協助下而與檢察官協商之結果，對
    被告所犯上開之罪，判處有期徒刑1 年，所為之科刑亦為2
    年以下有期徒刑，且係兩造協商之刑度，核無違反刑事訴訟
    法第455 條之4 第2 項後段規定。依上開說明，本件要屬不
    得上訴之案件。
三、上訴意旨略以：因伊被收押，害怕自己籌備一半的婚禮不能
    如期舉行，導致伊無法認真開庭，為證明已知錯且願悔改，
    伊願配合轉作汙點證人交出上游，懇請給予自新機會云云，
    惟查：本件原審依協商合意而為判決，復無刑事訴訟法第45
    5條之4第1項第1款、第2款、第4款、第6款、第7款所定情形
    之一，或違反同條第2項規定之情形，則被告依法不得提起
    上訴。從而，被告之上訴，為法律上不應准許，應予駁回，
    並不經言詞辯論為之。
據上論斷，應依刑事訴訟法第455 條之10第1 項前段、第367 條
、第372 條，判決如主文。
中    華    民    國    98    年    12    月    25    日
                刑事第十五庭  審判長法  官  吳昭瑩
                                    法  官  蘇隆惠
                                    法  官  吳炳桂
以上正本證明與原本無異。
如不服本判決，應於收受送達後10日內向本院提出上訴書狀，其
未敘述上訴之理由者並得於提起上訴後10日內向本院補提理由書
（均須按他造當事人之人數附繕本）「切勿逕送上級法院」。
                                    書記官  張嘉佐
中    華    民    國    98    年    12    月    28    日


司法院資訊處製作；財團法人民間司法改革基金會備份。
